【裁判字號】    97,簡上,205
【裁判日期】    970612
【裁判案由】    詐欺
【裁判全文】
臺灣高雄地方法院刑事判決             97年度簡上字第205號
上  訴  人
即  被  告  乙○○
                    （另案在臺灣高雄監獄執行）
上列被告因詐欺案件，不服本院高雄簡易庭民國96年12月27日96
年度簡字第7133號刑事簡易判決，提起上訴（聲請簡易判決處刑
案號：96年度偵字第13585 號），本院管轄第二審之合議庭，判
決如下：
    主  文
上訴駁回。
    事實及理由
一、本案經本院審理結果，認原審認事、用法均無違誤，量刑亦
    屬妥適，應予維持，茲引用原審刑事簡易判決書所載事實、
    證據及理由（如附件）。惟其中事實及理由欄二、第6 行所
    載「毒品危害防『治』條例」應更正為「毒品危害防『制』
    條例」。
二、按被告以外之人於審判外之言詞或書面陳述，除法律有規定
    者外，不得作為證據；又被告以外之人於審判外之陳述，雖
    不符刑事訴訟法第159 條之1 至第159 條之4 之規定，而經
    當事人於審判程序同意作為證據，法院審酌該言詞陳述或書
    面陳述作成時之情況，認為適當者，亦得為證據。刑事訴訟
    法第159 條第1 項、第159 條之5 第1 項分別定有明文。本
    件檢察官所提各項傳聞證據，除證人蘇文順偵查中之證述外
    ，被告經本院告知上開規定意旨（見本院卷第41頁），均明
    示同意其證據能力。本院審酌該證據並非違法取得，與待證
    事實具關聯性，證明力亦非明顯過低等情，認以之作為證據
    使用係屬適當，俱得為本案之證據。
三、被告於本院審理時雖不否認告訴人甲○○受詐騙匯款進入其
    所有郵局帳戶之事實，惟矢口否認有何幫助詐欺取財之犯行
    ，辯稱：上開帳戶資料係因友人丁○○因從桃園工作返家，
    未攜帶金融存簿，其老闆為匯錢使其能返回桃園工作，故借
    用帳戶以供匯款之用，後來事情發生後，他叫我去報遺失，
    我沒想到被他騙，我是交友不慎云云。惟查：
（一）本件茄萣郵局帳戶為被告所有，於95年10月26日某時，某
      成年女子自稱甲○○之友人康雅玲，佯稱須借款應急，致
      甲○○不疑有詐而陷於錯誤，於同日先後匯款新臺幣（下
      同）20,000元及28,000元至被告上開郵局帳戶內，旋遭提
      領一空等情，業據證人甲○○於警詢時證述甚詳，並有郵
      政國內匯款執據、交易明細表、被告印鑑證明及身分證影
      本、高雄市政府警察局苓雅分局受理詐騙帳戶通報警示及
      詐騙電話簡便格式表各1 份在卷可稽，足認被告所有該郵
      局帳戶資料確已遭詐騙集團用為詐欺取財之工具。
（二）被告固辯稱因友人丁○○工作返回桃園需要，而借用其帳
      戶資料，在不知情之情況下被騙云云。然該丁○○之人，
      經本院依被告提供資料，查明戶籍，依法傳拘均未到庭，
      被告所言是否為真，已難互為勾稽核實。且根據被告偵查
      所供，與丁○○係95年7 月間經人介紹認識，距本件案發
      相隔僅有3 月，被告復陳稱丁○○均在桃園工作，可見二
      人並無深交，則被告何以隨意將個人金融帳戶資料連同密
      碼告知並非熟識之人？所辯是否可信，已不能無疑。而丁
      ○○如平日均有工作，自有固定收入，何以由屏東返回桃
      園之區區車資仍無力支應，須向老闆匯款借用？且丁○○
      家住屏東，縱有急需，何以不向家人告借？尤屬可疑。而
      被告到庭辯稱透過友人甚至到其家中尋找丁○○，均找不
      到人（本院卷第49頁），但準備程序時卻陳稱「事情發生
      後，他有叫我去報遺失」等語（見本院卷第39頁），亦顯
      有齟齬。據此而論，被告所辯上情，核屬杜撰之詞，不足
      憑信，其確係將郵局帳戶資料交與他人使用一節，堪以認
      定。至證人蘇文順偵查中之證述，依被告所述，並非所稱
      借用其帳戶之人，自然無予以論證之必要，附此敘明。
（三）查金融帳戶係個人理財重要工具，一般人均知謹慎保管使
      用，加以近年來詐騙歪風猖獗，偵查困難，該不肖之徒得
      以隱匿身分，恣意詐騙，規避查緝，正係藉由人頭金融帳
      戶以為掩飾，肆無忌憚，此情早為政府廣為宣導，亦經廣
      電媒體再三披露，一般人如未親身遭遇，亦必有所聽聞，
      知其一二。被告既為中壯之年，頗有社會歷練，對於金融
      帳戶資料常遭用為詐騙取財之工具一情，自屬知之甚明。
      詎其仍隨意將郵局帳戶連同密碼交付他人，主觀上具有幫
      助詐欺取財之犯意，自堪認定無疑。
四、綜上所述，原審以被告犯行明確，審酌被告有毒品犯罪前科
    ，素行不佳，其明知詐騙行為猖獗，仍交付所有金融帳戶資
    料供不法份子使用，除使被害人受有損害，並造成國家查緝
    犯罪之困難，嚴重破壞社會治安及金融秩序，致被害人甲○
    ○受有共計48,000元之損害，及犯後坦承部分犯行，態度尚
    可等一切具體情狀，量處有期徒刑6 月，並斟酌被告所犯情
    節，從輕諭知以新臺幣1,000 元折算1 日為易科罰金之折算
    標準。復以被告犯罪時間在96年4 月24日以前，合於減刑條
    件，依中華民國96年罪犯減刑條例第2 條第1 項第3 款之規
    定，減其宣告刑期2 分之1 ，並諭知相同易科罰金之折算標
    準。認事用法俱無違誤，量刑亦屬妥適，被告不服原審判決
    ，提起上訴，為無理由，應予駁回。
據上論斷，應依刑事訴訟法第455 條之1 第1 項、第3 項、第36
8 條、第373 條，判決如主文。
本案經檢察官丙○○到庭執行職務。
中    華    民    國    97    年     6    月    12    日
                  刑事第五庭  審判長法  官  黃建榮
                                    法  官  李殷君
                                    法  官  李嘉益
以上正本證明與原本無異。
不得上訴。
中    華    民    國    97    年    6     月    12    日
                                    書記官  郭南宏


司法院資訊處製作；財團法人民間司法改革基金會備份。
